臺灣臺北地方法院刑事判決　　　　　　100年度簡上字第275號
上　訴　人　臺灣臺北地方法院檢察署檢察官
上　訴　人
即　被　告　蔡宗宏
上列上訴人因傷害案件，不服本院100年度簡字第2267號，中華
民國100年7月13日第一審簡易判決（聲請簡易判決處刑案號：臺
灣臺北地方法院檢察署100年度偵字第5180號）提起上訴，本院
管轄之第二審合議庭判決如下：
    主  文
上訴駁回。
    事  實
一、本案經本院審理結果，認第一審以被告蔡宗宏犯刑法第277
    條第1項之傷害罪，判處拘役50日，如易科罰金以新臺幣（
    下同）1000元折算1日，其認事用法及量刑均無不當，應予
    維持，並引用第一審判決書記載之事實、理由及證據（如附
    件）。
二、檢察官上訴意旨略以：被告犯後毫無悔意，竟反誣告告訴人
    傷害，嗣經檢察官不起訴處分確定，惟告訴人顛倒是非，竟
    仍堅稱並未毆打告訴人，而係告訴人毆打伊云云，是原審竟
    以被告係情緒失控且坦承犯行不諱，而判處被告拘役50日，
    核有未洽，且有違量刑內部性界限之拘束。然刑之量定，係
    實體法上賦予法院得為自由裁量之事項，倘其未有逾越或濫
    用法律所規定裁量之外部及內部性界限，並符合法規範之體
    系及目的，遵守一般有效之經驗及論理法則，即不得任意指
    為違法（最高法院75年臺上字第7033號判例意旨參照）。原
    審基於調查審理所認定之事實，斟酌被告為計程車司機，於
    道路上以載客為業，僅因一時行車細微糾紛，即情緒失控而
    毆打被害人，造成被害人多處傷害，顯見其情緒管理欠佳，
    缺乏對他人身體權之尊重。另考慮被告並無任何前科紀錄，
    此有臺灣高等法院被告前案紀錄表在卷可稽，事後經本院調
    解，然因賠償金額雙方見解差異，始未達成和解（見原審卷
    第8頁），並坦承犯行不諱之犯後態度，暨其犯罪之動機、
    手段、犯罪所生之危害程度等一切情狀，在法定刑範圍內加
    以考慮而為量處，妥適反應所認定之犯罪事實與全案情節，
    且被告於偵查中及本院審理時均坦承有傷害告訴人之事實，
    僅辯稱與告訴人為互毆，量刑時所應考量之上開情事，迄至
    本案上訴審言詞辯論終結時，與原審並無二致，自無量刑過
    輕可言。
四、被告上訴意旨略以：我係與告訴人互毆，原審未審酌此部分
    ，並提出診斷證明書云云，惟查，被告於100年1月27日固受
    有左手背2處均為0.2公分之擦傷，此有長庚紀念醫院診斷證
    明書在卷可參（見100年度偵字第5180號偵查卷第8頁），衡
    諸告訴人張兆裕之身高、體型均較告訴人蔡宗宏高大壯碩，
    若該2人確有互毆之行為，何以被告之傷勢與告訴人相比輕
    微許多，且告訴人張兆裕於本院審理時證稱：被告第一下打
    我的時候，我有擋，我把被告推開問他說為什麼打我，第一
    下我就昏了，所以我沒有去抵擋。時間很久了，我知道我被
    打昏，那個時候有無順手舉起手來抵擋我忘記了等語（見本
    院卷第37頁），是以被告所提出之診斷證明書，尚無從證明
    係因與告訴人張兆裕互毆時所造成，自無被告所謂未審酌互
    毆之情事。檢察官以量刑過輕指摘原判決不當，被告以量刑
    過重指摘原判決不當，均非有理由，均應予駁回。
據上論斷，依刑事訴訟法第455條之1第1 項、第3項、第373條、
第368條，判決如主文。
本案經檢察官吳宇青到庭執行職務。
中    華    民    國   100    年    12    月    15    日
                  刑事第七庭    審判長法  官  林庚棟
                                      法  官  雷淑雯
                                      法  官  章曉文
上正本證明與原本無異。
不得上訴。
                                      書記官  林義盛
中    華    民    國   100    年    12    月    15    日
附錄本案論罪法條
中華民國刑法第277條
傷害人之身體或健康者，處3年以下有期徒刑、拘役或1千元以下
罰金。
犯前項之罪因而致人於死者，處無期徒刑或7年以上有期徒刑；
致重傷者，處3年以上10年以下有期徒刑。